【裁判字號】    98,上訴,483
【裁判日期】    980211
【裁判案由】    偽造文書等
【裁判全文】
臺灣高等法院刑事判決                 98年度上訴字第483號
上  訴  人
即  被  告  丙○○
                    國民
                    （現於臺灣臺北監獄臺北分監執行中）
上列上訴人因偽造文書等案件，不服臺灣板橋地方法院97年度訴
字第2212號，中華民國97年10月29日第一審判決（起訴案號：臺
灣板橋地方法院檢察署97年度偵緝字第919、920、921、922、92
3、924號，及移送併辦案號：臺灣臺北地方法院檢察署97年度偵
緝字第840號），提起上訴，本院判決如下：
    主  文
上訴駁回。
    理  由
一、按第二審法院認為上訴有刑事訴訟法第 362條前段法律上不
    應准許之情形者，應以判決駁回之，同法第 367條前段定有
    明文。又依協商程序所為之科刑判決，不得上訴；但有同法
    第455條之4第1項第1款於本訊問程序終結前，被告撤銷協商
    合意或檢察官撤回協商聲請者；第 2款被告協商之意思非出
    於自由意志者；第4款被告所犯之罪非第455條之2第1項所定
    得以協商判決者；第 6款被告有其他較重之裁判上一罪之犯
    罪事實者；第 7款法院認應諭知免刑或免訴、不受理者情形
    之一；或協商違反同條第 2項「法院應於協商合意範圍內為
    判決；法院為協商判決所科之刑，以宣告緩刑或 2年以下有
    期徒刑、拘役或罰金為限」之規定者，不在此限，同法第45
    5條之10第1項、第2項亦分別規定甚明。
二、被告上訴意旨略以：原判決犯罪事實 (二)之1提及「並可幫乙
    ○○辦理富邦人壽保險，並將乙○○名下之汽車辦理過戶云
    云」，事實上係乙○○將富邦人壽及郵局保險單交予被告代
    為辦理新車購入事宜，保險單影本為佐證乙○○之財力證明
    ，並且與被告研議新車要保失竊險，再將新車賣往解體工廠
    ，事後被告交付新臺幣（下同）15萬元給乙○○，只是被告
    沒有將款項交予乙○○。判決書認定之犯罪事實有出入。又
    原判決犯罪事實(二)之 6提及「並幫甲○○清償其在新光銀行
    之30萬貸款云云，…旋將現金30萬元花用殆盡」，事實上係
    甲○○向被告提及要替其女兒償還向新光銀行貸款之30萬元
    ，被告遂告知其持有富邦信用卡，可向富邦銀行貸款15萬元
    ，甲○○即向富邦銀行貸款，扣除手續費及代辦費剩下約12
    萬元交予被告，加上被告前所欠款，要被告代為償還其女貸
    款30萬元，但被告並未幫其償還，復偽造新光銀行清償證明
    。判決書認定之犯罪事實有極大出入，且與原判決事實(二)之
    9 相互重疊。再者，原判決認定各罪為接續犯，被告認應成
    立集合犯。為此提起上訴，請求釐清真相，減輕被告刑責云
    云。
三、經查：
  (一)本件上訴人即被告丙○○所犯偽造文書等10罪，所犯係死刑
    、無期徒刑、最輕本刑為 3年以上有期徒刑以外之罪，且非
    高等法院管轄第一審之案件。被告於民國97年10月15日原審
    法院行準備程序時坦承犯行不諱，檢察官乃於同日聲請原審
    法院同意於審判外進行協商程序，同日檢察官與被告達成合
    意，被告並表示請求依協商合意內容而為判決，復陳稱其係
    出於自由意志達成協商合意並同意協商合意內容屬實。原審
    法院並依法當庭告知上訴人認罪之罪名，及「一如適用協商
    程序判決，上訴人喪失受法院依通常程序公開審判、保持緘
    默、與證人對質或詰問證人之權利。二法院如依協商程序合
    意而為判決時，除有刑事訴訟法第455條之4第1項第1款、第
    2款、第4款、第6款、第7款所定情形之一者，不得上訴」等
    旨，並經被告表示充分暸解原審法院所告知之事項等情，均
    據被告於筆錄內簽名確認無訛。是被告確係基於內心自由意
    思當庭表示同意認罪協商。原審法院依協商合意範圍內，判
    處被告如原判決附表所示之罪刑，並諭知應執行有期徒刑 2
    年，核無違誤。
  (二)原判決並無首揭規定得為上訴之情形，依法不得上訴。被告
    猶執前詞提起上訴，自屬法律上不應准許，應予駁回。爰不
    經言詞辯論為之。
據上論斷，應依刑事訴訟法第455條之11第1項、第 367條前段、
第372條，判決如主文。
中    華    民    國    98    年    2     月    11    日
                  刑事第七庭  審判長法  官  陳晴教
                                    法  官  游紅桃
                                    法  官  楊智勝
以上正本證明與原本無異。
偽造文書部份如不服本判決，應於收受送達後10日內向本院提出
上訴書狀，其未敘述上訴之理由者並得於提起上訴後10日內向本
院補提理由書（均須按他造當事人之人數附繕本）「切勿逕送上
級法院」。
詐欺取財部分不得上訴。
                                    書記官  林桂玉
中    華    民    國    98    年    2     月    12    日


司法院資訊處製作；財團法人民間司法改革基金會備份。
